【裁判字號】    95,上易,1323
【裁判日期】    950816
【裁判案由】    竊盜
【裁判全文】
臺灣高等法院刑事判決                95年度上易字第1323號
上 訴 人    臺灣臺北地方法院檢察署檢察官
被    告    乙○○
上列上訴人因被告竊盜案件，不服臺灣臺北地方法院94年度易字
第1685號，中華民國95年5月30日第一審判決（起訴案號：臺灣
臺北地方法院檢察署94年度偵字第14520號），提起上訴，本院
判決如下：
    主  文
上訴駁回。
    理  由
一、公訴意旨略以：被告乙○○意圖為自己不法之所有，於民國
    九十四年四月二十八日五時許，在臺北縣新店市○○路○段
    一九二號前，見甲○○酒醉臥在路旁車上，竟起意竊取周若
    所有ＳＨＡＲＰ牌ＧＸ三一型行動電話（內碼000000
    0000000000，公訴人誤載為內碼0000000
    000000000）一具，得手後插入所有000000
    0000號行動電話門號之ＳＩＭ卡供已使用。嗣於九十四
    年六月二十三日十二時二十分許，為警循線查獲，因認被告
    涉有刑法第三百二十條第一項竊盜罪嫌。
二、犯罪事實應依證據認定之，無證據不得認定犯罪事實，不能
    證明被告犯罪者，應諭知無罪之判決，刑事訴訟法第一百五
    十四條第二項、第三百零一條第一項分別定有明文。申言之
    ，犯罪事實之認定應憑證據，如未能發現相當證據，或證據
    不足以證明，自不能以推測或擬制之方法，作為裁判基礎（
    最高法院四十年台上字第八六號判例意旨參照）；且認定犯
    罪事實所憑之證據，雖不以直接證據為限，間接證據亦包括
    在內，然而無論直接證據或間接證據，其為訴訟上之證明，
    須於通常一般之人均不致有所懷疑，而得確信其為真實之程
    度者，始得據為有罪之認定，倘其證明尚未達到此一程度，
    而有合理之懷疑存在而無從使事實審法院得有罪之確信時，
    即應由法院為諭知被告無罪之判決（最高法院七十六年台上
    字第四九八六號判例意旨參照）。再者，檢察官對於起訴之
    犯罪事實，仍應負提出證據及說服之實質舉證責任。倘其所
    提出之證據，不足為被告有罪之積極證明，或其指出證明之
    方法，無從說服法院以形成被告有罪之心證，基於無罪推定
    之原則，自應為被告無罪判決之諭知（最高法院九十二年台
    上字第一二八號判例意旨參照）。
三、證據能力部分：
    按證人楊鈞霆於警詢之供述，被告於原審及本院對之證據能
    力部分均無爭執（原審卷六七頁背面，本院卷一七、二四頁
    背面），本院經審酌證人楊鈞霆之言詞陳述作成時之情況，
    亦認為適當，依刑事訴訟法第一百五十九條之五第二項規定
    自得為證據。
四、公訴人認被告乙○○涉有竊盜罪嫌，無非以證人楊鈞霆證詞
    、被告所使用之0000000000號行動電話門號申登
    資料、通聯查詢單等為其論據。訊之被告對於曾使用其男友
    陳維垣所申請之0000000000號行動電話門號乙節
    固不否認，惟堅決否認有何竊盜犯行，辯稱：其所使用之上
    開電話已經於九十三年十一月底左右遺失，因為是易付卡，
    損失不大，所以沒有去掛失，通聯紀錄內所顯示之通話紀錄
    並非伊使用，亦不認識所顯示之電話號碼等語。
五、經查：
  (一)被告不否認0000000000號行動電話門號為其男友
    陳維垣申請後提供伊使用，亦有該行動電話門號申登資料在
    卷可稽（偵卷二二頁），堪信為真。
  (二)又0000000000號行動電話門號於九十四年四月二
    十八日至同年五月六日期間雖有密集通聯紀錄，且所使用之
    行動電話內碼0000000000000000（原審誤
    載為0000000000000000）即為被害人甲○
    ○遭竊之ＳＨＡＲＰ牌ＧＸ三一型行動電話內碼，有000
    0000000號行動電話門號之通聯紀錄可參（偵卷二四
    至二七頁），惟上開行動電話確實為易付卡，亦為前開申登
    資料上所載明，亦即使用人必須在易付卡額度使用完畢後另
    行付費儲值，始能繼續使用；則被告辯稱伊所使用之上開電
    話已經於九十三年十一月間（原審誤載為九十一年十一月間
    ）在彰化縣二林鎮遺失，因為是易付卡，損失不大，所以就
    沒有去報遺失等情，尚難謂與常情有違。
  (三)再被告於被害人甲○○所有上該ＳＨＡＲＰ牌ＧＸ三一型行
    動電話於九十四年四月二十八日遭竊之前之九十四年三月十
    一日已另行申辦0000000000號行動電話使用，復
    於同年九月二十九日再申辦0000000000號月租費
    類型之行動電話等情，亦有和信電訊股份有限公司九十五年
    五月九日檢送之申請書、用戶資料，暨中華電信股份有限公
    司臺灣北區電信分公司臺北西區營運處九十五年五月十二日
    （95）北西服一密字第０二０五號函檢送之用戶資料及申請
    書等附卷可參（原審卷九○至九五頁），益徵被告前開辯解
    ，非不可採信。是以前揭0000000000號行動電話
    門號之通聯紀錄，僅足證明被告曾經使用之該門號行動電話
    ＳＩＭ卡曾經在上開期間內插入被害人甲○○遭竊之ＳＨＡ
    ＲＰ牌ＧＸ三一型行動電話為使用，惟尚難憑諸逕行遽認被
    告確有檢察官指摘之行竊情事。
  (四)末查，證人即被害人甲○○之男友楊鈞霆於警詢中係證稱：
    於案發當天，因甲○○酒醉在車內休息，其下車購物，返回
    後再搭載甲○○返家後，才發現甲○○皮包遭竊之事等情（
    偵卷一○、一一頁），其於本院亦供稱：甲○○酒醉在其車
    內休息，其下車去便利商店購物，上車後當時未發現遭竊，
    是送甲○○返家後才發現她皮包不見；其回到便利商店去調
    借錄影帶，發現是一名年輕男子將車門打開取走甲○○之皮
    包，看到該男子從一部車內下來獨自行竊云云（本院卷一七
    頁背面）；另被害人甲○○亦於本院供述稱：伊是酒醉時手
    機不見，伊有看到一個人，感覺是一名男子，開了車門拿走
    放在伊身邊的皮包，伊因為太醉了，以為是伊男友云云（本
    院卷二六頁）；稽之上開供證內容，其等對甲○○之皮包（
    內有系爭手機）係何時遭何人所竊一節，均未親見而無從為
    指訴，況其等均指稱偷竊者為一不詳之年輕男子，為女性之
    被告顯非被害人等指稱之竊盜行為人。再者，縱認被告曾使
    用被害人遭竊之行動電話，惟被告使用被害人遭竊行動電話
    之來源眾多，非僅公訴意旨所指竊盜一途。是其等所為證詞
    ，均無從援為認定被告有竊盜犯行之證據。
  (五)綜上所述，既無從證明被告確有公訴意旨指摘之竊盜犯行，
    檢察官所憑證據，不能使本院得被告有罪之確信，此外，復
    查無其他積極證據足證被告確有公訴人所指犯行，不能證明
    被告犯罪。
六、原審經審理結果，為被告乙○○無罪之諭知，經核並無不合
    。公訴人仍執詞略以：(一)被告從未提及曾在九十一年間遺失
    0000000000易付卡門號之行動電話，原審判決認
    定被告辯稱該門號之行動電話係於九十一年十一月間遺失之
    事實顯有違誤；(二)上開0000000000易付卡門號，
    自九十三年十一月八日申辦啟用後，迄九十四年五月間止，
    期間係由何人以何方式儲值使用，自有調查之必要，原審漏
    未調查；(三)被告縱有陸續申辦其他行動電話門號使用，然無
    法以其有申辦紀錄，即推斷其係在遺失上開易付卡門號手機
    後，才申辦其他門號之事實。又被害人行動電話遭竊後，該
    手機於九十四年四月三十日即插入上開易付卡門號ＳＩＭ卡
    密集使用，通話時間都與被告工作時間錯開，從行動電話通
    聯紀錄觀之，被告非無可能竊得被害人手機等語，提起上訴
    。惟查被告辯稱0000000000號行動電話，係於九
    十三年十一月間遺失一節，原審雖論載為九十一年十一月間
    遺失，然經本院核諸全案卷證資料，應係誤載，至為顯明；
    再者任何人均得至便利商店等地，以不記名之方式輕易購得
    易付卡之儲值卡，儲值後繼續使用手機門號，縱被告有購得
    儲值卡儲值後密集使用之情事，然依本院前開論載理由，均
    無從證明所使用之行動電話係被告行竊所得，是以檢察官以
    前揭情詞上訴為無理由，應予駁回。
據上論斷，應依刑事訴訟法第三百六十八條，判決如主文。
本案經檢察官呂丁旺到庭執行職務。
中    華    民    國    95    年    8     月    16    日
                  刑事第十八庭審判長法  官  溫耀源
                                    法  官  邱同印
                                    法  官  段景榕
以上正本證明與原本無異。
不得上訴。
                                    書記官  陳靜姿
中    華    民    國    95    年    8     月    16    日
附錄：本案論罪科刑法條全文
中華民國刑法第三百二十條第一項
意圖為自己或第三人不法之所有，而竊取他人之動產者，為竊盜
罪，處五年以下有期徒刑、拘役或五百元以下罰金。


司法院資訊處製作；財團法人民間司法改革基金會備份。
